【裁判字號】    99,訴,617
【裁判日期】    990604
【裁判案由】    毒品危害防制條例
【裁判全文】
臺灣板橋地方法院刑事判決              99年度訴字第617號
公  訴  人  臺灣板橋地方法院檢察署檢察官
被      告  甲○○
上列被告因違反毒品危害防制條例案件，經檢察官提起公訴（99
年度毒偵字第291 號），本院合議庭裁定改依簡式審判程序審理
，並判決如下：
    主      文
甲○○施用第一級毒品，處有期徒刑捌月，扣案海洛因壹包（驗
後淨重貳點貳柒公克，含空包裝袋壹只）、甲基安非他命包（
驗後總淨重貳點貳陸捌捌公克，含空包裝袋只）均沒收銷燬；
玻璃球吸食器壹組沒收。
    事實及理由
一、本案犯罪事實、證據，除事實部分補充「甲○○係以將海洛
    因、甲基安非他命一起置於玻璃球內燃燒吸食煙霧方式，同
    時施用第一、二級毒品。嗣為警扣得甲○○吸食所餘之海洛
    因1 包（驗前淨重2.28公克，驗後淨重2.27公克）、甲基安
    非他命3 包（驗前總淨重2.269 公克，驗後總淨重2.2688
    公克），及其所有供本案施用海洛因、甲基安非他命所用之
    玻璃球吸食器1 組。」；證據部分補充「甲○○於本院訊問
    時之自白、交通部民用航空局航空醫務中心民國99年1 月25
    日航藥鑑字第0990303 號毒品鑑定書、法務部調查局濫用藥
    物實驗室99年1 月27日調科壹字第099230021 號鑑定書各1
    份。」外，其餘均引用附件檢察官起訴書之記載。
二、被告甲○○所犯為死刑、無期徒刑或最輕本刑為3 年以上有
    期徒刑以外之罪，其於準備程序中就被訴事實為有罪之陳述
    ，經法官告知簡式審判程序之旨，並聽取公訴人之意見後，
    依刑事訴訟法第273 條之1 第1 項規定，裁定由受命法官獨
    任進行簡式審判程序，合先敘明。
三、按觀察、勒戒或強制戒治執行完畢釋放後，5 年內再犯毒品
    危害防制條例第10條施用毒品之罪者，應依法追訴，毒品危
    害防制條例第23條第2 項定有明文。查被告前因施用毒品案
    件，經送觀察、勒戒後，於95年7 月11日執行完畢，有臺灣
    高等法院被告前案紀錄表1 份在卷可參。是被告於上開觀察
    、勒戒執行完畢釋放後，5 年內再犯本案施用第一、二級毒
    品罪行，依前開法條規定，應依法追訴，本院自得依法論罪
    科刑。
四、查海洛因、甲基安非他命分別係毒品危害防制條例第2 條第
    2 項所稱之第一級與第二級毒品，不得持有、施用，被告持
    以施用，核其所為，係犯違反毒品危害防制條例第10條第1
    項之施用第一級毒品罪及同條第2 項之施用第二級毒品罪。
    被告持有第一級、第二級毒品後進而施用，其持有之低度行
    為，為施用之高度行為所吸收，不另論罪。被告係以一行為
    ，同時施用第一、二級毒品，業據被告自警詢、偵查至本院
    審理時均供述一致（見偵卷第5 、42頁、本院卷第55頁反面
    ），堪予採信，應論以想像競合，並依刑法第55條規定，從
    一重之施用第一級毒品罪處斷；故檢察官認被告係基於各別
    犯意所為，應予分論併罰，容有誤會。
五、爰審酌被告有違反毒品危害防制條例前科，詎再犯本案，顯
    見其無法戒絕毒品；惟念其坦承犯行，態度良好，及其施用
    海洛因、甲基安非他命僅係戕害自身，尚未害及他人等一切
    情狀，量處如主文所示之刑，以資懲儆。扣案粉塊1 包（驗
    前淨重2.28公克，驗後淨重2.27 公克），及白色透明結晶3
    包（驗前總淨重2.269 公克，驗後總淨重2.2688公克），經
    送驗結果，粉塊物檢出海洛因成分，結晶物則檢出甲基安非
    他命成分，有法務部調查局濫用藥物實驗室99年1 月27日調
    科壹字第099230021 號鑑定書、交通部民用航空局航空醫務
    中心民國99年1 月25日航藥鑑字第0990303 號毒品鑑定書各
    1 份附卷可佐（見本院卷第24、49頁），是該扣案粉塊、結
    晶物係分屬毒品海洛因、甲基安非他命無訛；又包裝前揭毒
    品之包裝袋，殘留有上述毒品且無法析離，應與毒品同視，
    爰均依毒品危害防制條例第18條第1 項前段規定，不問屬於
    犯人與否，均宣告沒收銷燬之；而鑑驗耗損部分，既已滅失
    ，自無庸再為沒收銷燬之諭知。又扣案玻璃球吸食器1 組，
    係被告所有，及供本案施用海洛因、甲基安非他命所用，業
    據被告供述明確（見偵卷第8 頁），爰依刑法第38條第1 項
    第2 款規定宣告沒收之。至於扣案電子磅秤1 台、行動電話
    1 支（含SIM 卡1 張）、分裝袋70個，雖為被告所有，然與
    其本案施用毒品犯行無關，已據被告供述明確（見偵卷第8
    、42、43頁、本院卷第55頁反面），爰均不予宣告沒收。另
    扣案子彈6 發，係被告另涉違反槍砲彈藥刀械管制條例案件
    之相關證物，且與本案無關，應由檢察官另行依法處理，亦
    不予宣告沒收，併予敘明。
六、據上論斷，應依刑事訴訟法第273 條之1 第1 項、第299 條
    第1 項前段、第310 條之2 、第454 條第2 項，毒品危害防
    制條例第10條第1 項、第2 項、第18條第1 項前段，刑法第
    11條、第55條、第38條第1 項第2 款，判決如主文。
本案經檢察官楊景舜到庭執行職務。
中    華    民    國    99    年    6     月    4     日
                  刑事第十六庭  法  官  洪珮婷
以上正本證明與原本無異。
如不服本判決，應於收受本判決後10日內向本院提出上訴書狀，
並應敘述具體理由，如未敘述上訴理由者，應於上訴期間屆滿後
20日內補提理由書狀於本院（均須按他造當事人之人數附繕本）
，切勿逕送上級法院。
                                書記官  陳永訓
中    華    民    國    99    年    6     月    4     日
附錄本判決論罪之法條：
毒品危害防制條例第10條
施用第一級毒品者，處6 月以上5 年以下有期徒刑。
施用第二級毒品者，處3 年以下有期徒刑。

司法院資訊處製作；財團法人民間司法改革基金會備份。
